臺灣板橋地方法院刑事判決　　　　　　　　　　　　九十三年度訴字第一二０七號
　　公　訴　人　臺灣板橋地方法院檢察署檢察官
　　被　　　告　甲○○
　　　　　　　　　　　　國民
右列被告因違反毒品危害防制條例案件，經檢察官提起公訴（九十三年度毒偵緝字第
二０三號）及移送併辦（九十三年度毒偵字第三六四一號），被告於本院準備程序中
就被訴事實為有罪之陳述，經本院合議庭裁定由受命法官獨任進行簡式審判程序審理
，本院判決如左：
    主  文
甲○○連續施用第一級毒品，處有期徒刑拾月。扣案之第一級毒品海洛因伍包（淨重
合計零點貳玖公克，包裝重合計壹點肆公克）沒收銷燬之，注射針筒壹支及殘渣袋壹
個均沒收。
    事  實
一、甲○○前因違反麻醉藥品管理條例案件，經本院於民國八十一年三月三十一日以
    八十一年度易字第一三七七號判決判處有期徒刑六月，如易科罰金以三十元折算
    一日，嗣於八十一年五月十八日確定，於八十一年七月二十日易科罰金執行完畢
    ；又因賭博案件，經本院於八十八年十二月二十九日以八十八年度板簡字第六０
    二號判決判處罰金一千元，如易服勞役以三百元折算一日，嗣於八十九年一月二
    十一日確定，並於八十九年三月二十一日罰金繳清執行完畢；復因公共危險案件
    ，經臺灣新竹地方法院於八十九年十月二十七日以八十九年度竹交簡字第四四四
    號判決判處拘役三十日，緩刑二年，緩刑期中交付保護管束，於八十九年十一月
    二十四日確定，並於九十一年十一月二十三日保護管束期滿，緩刑宣告未經撤銷
    ，前開刑之宣告失其效力（於本案均不構成累犯）；後復因犯搶奪罪，經本院於
    九十三年六月十日以九十二年度訴字第一六八八號判處有期徒刑一年二月，於九
    十三年七月十九日確定，嗣於九十三年八月二十六日入監服刑，現正於臺灣臺北
    監獄臺北分監執行中（指揮書執行完畢日期為九十四年十月二十五日）。
二、甲○○於前開期間內，曾因施用第一級毒品海洛因案件，經臺灣板橋地方法院檢
    察署檢察官聲請本院以九十一年度毒聲字第三九八三號裁定送觀察、勒戒後，認
    無繼續施用毒品之傾向，而由臺灣板橋地方法院檢察署檢察官於九十一年十二月
    二十四日以九十一年度毒偵字第四二二四號為不起訴處分確定。詎甲○○猶不知
    悔改，於前開觀察、勒戒執行完畢釋放後五年內，明知海洛因係毒品危害防制條
    例第二條第二項第一款所定之第一級毒品，不得施用及持有，竟仍基於施用第一
    級毒品海洛因之概括犯意，自九十一年十二月二十三日因無繼續施用毒品傾向而
    甫出臺灣臺北看守所附設勒戒處所之日至九十一年十二月三十一日間之某日起，
    迄九十三年八月六日十七時許止，在臺北縣三峽鎮弘道里麻園十四號之一住處，
    以將第一級毒品海洛因混合摻水後置入注射針筒內施打注射入身體之方式，連續
    施用第一級毒品海洛因多次，約每三日即施用一次。嗣經警先於九十二年九月二
    十一日十二時三十分許，在臺北縣三峽鎮○○路○段三三０巷口查獲，並當場扣
    得第一級毒品海洛因四包（合計淨重０‧二０公克，包裝重一‧一五公克）、注
    射針筒一支及殘渣袋一個，經警移送臺灣板橋地方法院檢察署經檢察官諭令交保
    候傳，其於警局所採集之尿液檢體（下稱第一次採集之尿液檢體）經送請臺灣檢
    驗科技股份有限公司檢驗結果，呈嗎啡陽性反應，臺灣板橋地方法院檢察署檢察
    官隨即聲請本院於九十三年一月六日以九十三年度毒聲字第六號裁定甲○○應送
    勒戒處所觀察、勒戒，嗣甲○○傳拘無著，經臺灣板橋地方法院檢察署發布通緝
    ，於九十三年五月七日緝獲到案後送入臺灣臺北看守所附設勒戒處所觀察、勒戒
    ，惟甲○○於九十三年五月八日九時許於上開勒戒處所內所採集之尿液檢體（下
    稱第二次採集之尿液檢體）經送請臺灣尖端先進生技醫藥股份有限公司檢驗結果
    ，仍呈嗎啡陽性反應，嗣甲○○於九十三年六月六日觀察、勒戒執行完畢出所（
    觀察、勒戒結果有繼續施用毒品之傾向，惟因毒品危害防制條例修正，故臺灣板
    橋地方法院檢察署檢察官未再聲請本院裁定令甲○○入戒治處所施以強制戒治）
    ，仍未戒斷毒癮，遂承前概括犯意在上址住處連續施用第一級毒品海洛因，後於
    九十三年八月七日十四時四十分許，再經警於臺北縣三峽鎮○○路○段十一號前
    查獲，並扣得第一級毒品海洛因一包（淨重０‧０九公克，空包裝重０‧二五公
    克），甲○○該次經警查獲後於警局所採集之尿液檢體（下稱第三次採集之尿液
    檢體）經送請臺灣檢驗科技股份有限公司檢驗結果，亦呈嗎啡陽性反應，因而確
    悉上情。
三、案經臺北縣政府警察局三峽分局報請及臺灣臺北看守所附設勒戒處所函請臺灣板
    橋地方法院檢察署檢察官偵查起訴暨臺北縣政府警察局三峽分局報請臺灣板橋地
    方法院檢察署檢察官移送本院併案審理。
    理  由
一、按本件被告甲○○所犯係死刑、無期徒刑、最輕本刑為三年以上有期徒刑以外之
    罪，被告於準備程序中就前揭被訴事實為有罪之陳述，經本院告知簡式審判程序
    之旨，並聽取公訴人與被告之意見後，認無不得或不宜依簡式審判程序審理之情
    形，爰依刑事訴訟法第二百七十三條之一第一項之規定，經本院合議庭裁定由受
    命法官獨任進行簡式審判程序審理，合先敘明。
二、右揭犯罪事實，業據被告甲○○於本院審理時均坦承不諱，被告先後三次所採集
    之尿液檢體（第一次及第三次均為被告經警查獲後於警局所採集之尿液檢體，第
    二次則為被告入臺灣臺北看守所附設勒戒處所於該所內採集之尿液檢體），第一
    次及第三次經送請臺灣檢驗科技股份有限公司以酵素免疫分析法（ＥＩＡ）初步
    檢驗及以氣相層析質譜儀法（ＧＣ／ＭＳ）確認檢驗結果，確呈嗎啡陽性反應，
    第二次經送請臺灣尖端先進生技醫藥股份有限公司以上開方法檢驗結果，亦呈嗎
    啡陽性反應，此分別有臺灣檢驗科技股份有限公司九十二年九月三十日（報告編
    號：ＣＨ／二００三／九０四二０）濫用藥物尿液檢驗報告、臺灣尖端先進生技
    醫藥股份有限公司九十三年六月二十一日濫用藥物檢驗報告及臺灣檢驗科技股份
    有限公司九十三年八月二十日（報告編號：ＣＨ／二００四／八０二二０）濫用
    藥物尿液檢驗報告各一份影本附卷可稽，被告於九十二年九月二十一日經警查獲
    時所扣得之白粉四包（合計淨重０‧二０公克，包裝重一‧一五公克）經送請法
    務部調查局檢驗結果，均含有第一級第六項毒品海洛因成分，另被告於九十三年
    八月七日經警查獲時所扣得之白粉一包（淨重０‧０九公克，空包裝重０‧二五
    公克）經送請法務部調查局檢驗結果，亦含有第一級第六項毒品海洛因成分，此
    有法務部調查局九十二年十月八日調科壹字第０六０００七五五五號鑑定通知書
    及九十三年九月七日調科壹字第０六０００八七五八號鑑定通知書各一份在卷足
    憑，復有被告於九十二年九月二十一日經警查獲時所扣得之注射針筒一支及殘渣
    袋一個扣案足資佐證，堪信被告前開出於任意性之自白確與事實相符。又被告前
    因施用第一級毒品海洛因案件，經臺灣板橋地方法院檢察署檢察官聲請本院以九
    十一年度毒聲字第三九八三號裁定送觀察、勒戒後，認無繼續施用毒品之傾向，
    而由臺灣板橋地方法院檢察署檢察官於九十一年十二月二十四日以九十一年度毒
    偵字第四二二四號為不起訴處分確定等情，有臺灣板橋地方法院檢察署檢察官不
    起訴處分書、臺灣板橋地方法院檢察署刑案資料查註紀錄表、臺灣板橋地方法院
    檢察署全國施用毒品案件紀錄表及臺灣高等法院被告全國前案紀錄表各一份在卷
    可查。本件事證明確，被告於前案觀察、勒戒執行完畢釋放後五年內再犯本件連
    續施用第一級毒品罪之犯行，堪予認定，應依法論科。
三、查毒品危害防制條例業於九十二年六月六日經立法院修正通過，於九十二年七月
    九日經總統公布，並自九十三年一月九日施行生效。而按連續數行為犯同一罪名
    者，為連續犯，以一罪論，刑法第五十六條定有明文，故於連續犯罪之際，遇法
    律有變更，其一部涉及舊法，一部涉及新法時，即應依最後行為時之法律處斷，
    無所謂行為後法律變更之可言，尤無適用刑法第二條第一項之餘地，最高法院八
    十二年度臺非字第九十八號、八十九年度臺上字第五三六八號刑事判決要旨均可
    資參照，本件被告甲○○連續施用第一級毒品海洛因之犯罪行為時間既係自毒品
    危害防制條例前開修正施行生效以前橫跨至修正施行生效以後，依前揭說明，即
    應適用修正後之新法予以論處，而不生比較新舊法之問題，合先敘明。查海洛因
    為毒品危害防制條例第二條第二項第一款所明定之第一級毒品，不得施用及持有
    ，核被告甲○○所為，係犯毒品危害防制條例第十條第一項之施用第一級毒品罪
    。被告施用毒品海洛因前後，持有毒品海洛因之低度行為，為其施用之高度行為
    所吸收，不另論罪。被告先後多次施用第一級毒品海洛因之犯行，時間緊接，犯
    意概括，所犯構成要件復相同，應依刑法第五十六條連續犯之規定論以一罪，並
    加重其刑。公訴意旨雖僅論及被告於九十二年九月二十一日十三時五十五分許為
    警採尿及九十三年五月八日九時許於臺灣臺北看守所附設勒戒處所採尿之前二十
    六小時內某時，在不詳處所有施用第一級毒品海洛因之犯行，然檢察官就犯罪事
    實之一部起訴者，其效力及於全部，本件被告其餘多次施用第一級毒品海洛因之
    犯行，與前揭起訴論罪科刑部分，既有連續犯之裁判上一罪關係，應為起訴效力
    所及，本院自得併予審究，附此敘明。爰審酌被告甲○○有多次不良前科，素行
    非佳，並兼衡其生活狀況、智識程度及此次犯罪之動機、目的、手段，其先前曾
    經觀察勒戒，仍未能戒斷其施用毒品之惡習，竟再連續施用第一級毒品多次，顯
    見其沉溺毒品無法自拔，自制力薄弱，惡性非輕，然施用毒品究屬戕害自身健康
    之犯罪，其施用毒品尚未造成他人明顯之危害，犯罪後於本院審理時已坦承犯行
    、態度尚稱良好等一切情狀，量處如主文所示之刑，以資懲儆。
四、末查警方於九十二年九月二十一日十二時三十分許，在臺北縣三峽鎮○○路○段
    三三０巷口所查扣之第一級毒品海洛因四包（合計淨重０‧二０公克，包裝重一
    ‧一五公克），以及警方於九十三年八月七日十四時四十分許，在臺北縣三峽鎮
    ○○路○段十一號前所查扣之第一級毒品海洛因一包（淨重０‧０九公克，空包
    裝重０‧二五公克），共計第一級毒品海洛因五包（淨重合計０‧二九公克，包
    裝重合計一‧四公克），均係當場查獲之毒品，應依毒品危害防制條例第十八條
    第一項前段之規定沒收銷燬之；另警方於九十二年九月二十一日十二時三十分許
    ，在臺北縣三峽鎮○○路○段三三０巷口另查扣之注射針筒一支及殘渣袋一個，
    係被告甲○○所有並供其施用毒品犯罪所用之物，業據其於本院審理時供明在卷
    ，此部分爰依刑法第三十八條第一項第二款之規定併予宣告沒收。
據上論斷，應依刑事訴訟法第二百七十三條之一第一項、第二百九十九條第一項前段
，毒品危害防制條例第十條第一項、第十八條第一項前段，刑法第十一條前段、第五
十六條、第三十八條第一項第二款，判決如主文。
本案經檢察官朱學瑛提起公訴，檢察官乙○○到庭執行職務。
中      華      民      國    九  十  三  年    十    月    二  十  九  日
                                  臺灣板橋地方法院刑事第十庭
                                 　　 法      官　高  奕  驤
右正本證明與原本無異。
如不服本判決，應於判決送達後十日內向本院提出上訴狀。
                                      書  記  官  廖  舜  宜
中      華      民      國    九  十  三  年    十    月    二  十  九  日
附錄本案論罪科刑法條全文：
毒品危害防制條例第十條：
施用第一級毒品者，處六月以上五年以下有期徒刑。
施用第二級毒品者，處三年以下有期徒刑。
